【裁判字號】    92,訴,1445
【裁判日期】    920723
【裁判案由】    毒品危害防制條例
【裁判全文】
臺灣高雄地方法院刑事判決                        九十二年度訴字第一四四五號
    公  訴  人  臺灣高雄地方法院檢察署檢察官
    被      告  甲○○
右列被告因違反毒品危害防制條例案件，經檢察官提起公訴（九十二年度毒偵字第二
九一七號、九十二年度毒偵緝字第三０四號），本院判決如左：
    主  文
甲○○連續施用第一級毒品，處有期徒刑壹年。扣案之第一級毒品海洛因壹小包（驗
後淨重壹點壹柒公克）、第一級毒品海洛因壹小包（驗後淨重壹點壹肆公克）、殘存
第一級毒品海洛因之夾鏈袋壹拾柒個、殘存第一級毒品海洛因之針筒拾捌支、吸管壹
支及塑膠挖勺肆支，均沒收銷燬之；橡皮筋壹條及止血帶壹條，均沒收。又連續施用
第二級毒品，處有期徒刑捌月。扣案之第二級毒品安非他命壹小包（驗後毛重零點貳
公克）及殘存第二級毒品安非他命之吸食器壹組，均沒收銷燬之。應執行有期徒刑壹
年陸月。扣案之第一級毒品海洛因壹小包（驗後淨重壹點壹柒公克）、第一級毒品海
洛因壹小包（驗後淨重壹點壹肆公克）、殘存第一級毒品海洛因之夾鏈袋壹拾柒個、
殘存第一級毒品海洛因之針筒拾捌支、吸管壹支、塑膠挖勺肆支、扣案之第二級毒品
安非他命壹小包（驗後毛重零點貳公克）及殘存第二級毒品安非他命之吸食器壹組，
均沒收銷燬之；橡皮筋壹條及止血帶壹條，均沒收。
    事  實
一、甲○○前因施用毒品案件，經依本院以九十年度毒聲字第四九七號裁定送觀察、
    勒戒後，認無繼續施用毒品之傾向，經臺灣高雄地方法院檢察署檢察官於九十年
    二月十二日以九十年度毒偵字第六一八號為不起訴處分確定。惟甲○○並未戒除
    毒癮，明知海洛因及安非他命業經公告列為毒品危害防制條例第二條第二項之第
    一級及第二級毒品，均不得非法持有、施用，竟基於施用第一級毒品海洛因之概
    括犯意，自九十一年三月間某日起至九十一年五月十日中午止，連續在高雄縣郊
    區等處，以將第一級毒品海洛因用針筒注射方式，施用第一級毒品海洛因多次；
    另基於施用第二級毒品安非他命之概括犯意，自九十一年四月間某日起至九十一
    年五月十日中午止，連續在高雄縣郊區等處，將第二級毒品安非他命置放於玻璃
    吸食器內，下用火燒烤加熱，後再吸食其霧化氣體之方式，施用第二級毒品安非
    他命多次。嗣先於九十二年五月二日十二時三十分許，在高雄縣鳳山市○○路五
    十三巷六弄十六之一號五樓為警查獲，並扣得海洛因一包（驗後淨重一點一四公
    克，包裝重零點一九公克）、海洛因殘渣袋十七只、針筒十七支、止血塑膠管一
    條、塑膠挖勺四支、甲基安非他命一包（驗後毛重０、二公克）、吸食器一組，
    後於九十一年五月十日十五時五十分許，在高雄縣大寮鄉大寮村萬大橋下河濱公
    園內查獲，並扣得海洛因一包（驗後淨重一點一七公克，包裝重零點貳零公克）
    、注射針筒一支、塑膠吸管一支、橡皮筋一條，經依本院以九十一年度毒聲字第
    三七六二號裁定送勒戒所觀察、勒戒後，認有繼續施用毒品之傾向。
二、案經高雄縣警察局林園分局、屏東縣警察局報告台灣高雄地方法院檢察署檢察官
    偵查起訴。
    理  由
一、右揭事實，業據被告甲○○於本院審理時供承不諱，且被告經警二次採集之尿液
    送檢驗結果，確均呈嗎啡及甲基安非他命陽性反應等情，有高雄縣政府衛生局九
    十一年五月二十九日九一煙檢字第七六八號煙毒尿液檢驗成績書、屏東縣衛生局
    九十二年五月九日屏縣衛檢六字第九二０一九一號煙毒及麻醉藥品類委託檢驗結
    果通知書各一紙在卷可憑；且扣案之白色粉末兩小包（驗後淨重各為一點一七公
    克、一點一四公克），經送法務部調查局鑑定之結果，含有第一級第六項毒品海
    洛因成分，有該局九十一年七月十六日調科壹字第二二００一三五六七號、九十
    二年六月九日調科壹字第二二００一五三一三號鑑定通知書各乙紙附卷足參；復
    扣案之晶體壹小包（驗後毛重零點二公克），經本院送請高雄醫學大學附設中和
    紀念醫院鑑驗之結果，確均係第二級毒品安非他命無訛，有該醫院九十二年六月
    二十四日報告編號00000000號檢驗報告乙紙在卷足憑，並扣案針筒十八
    支、吸管一支、塑膠挖勺四支、夾鏈袋十七只，經送驗結果，確殘存海洛因無訛
    ，扣案吸食器乙組，送驗結果，其上確殘存安非他命，有高雄醫學大學附設中和
    紀念醫院九十二年六月二十四日報告編號 0000-000、 0000-000、  0000-000、
    0000-000、0000-0000紙在卷可按。又被告前因施用毒品案件，經觀察、勒戒後
    ，認無繼續施用毒品之傾向，業經臺灣高雄地方法院檢察署檢察官於九十年二月
    十二日，以九十年度毒偵字第六一八號不起訴處分確定，復於五年內為本件連續
施用毒品犯行，且經觀察勒戒後，認有繼續施用之傾向，有上開不起訴處分書、
    刑案資料查註紀錄表、臺灣高雄看守所附設勒戒處所九十二年五月十九日高所坤
    戒勒字第一一五八號函附有無繼續施用毒品傾向證明書各乙份在卷可考，足徵被
    告係於五年內再犯以上之毒品危害防制條例第十條之罪。從而，本件事證已臻明
    確，被告犯行洵堪認定，應予依法論科。
二、查海洛因、安非他命分屬毒品危害防制條例第二條第二項所稱之第一、二級毒品
    ，不得持有、施用。核被告所為，係犯毒品危害防制條例第十條第一項之施用第
    一級毒品罪及同條第二項之施用第二級毒品罪。被告先後多次施用海洛因、安非
    他命犯行，時間緊接、手法及罪名均同，顯係基於概括犯意而為之，均為連續犯
    ，應各論以一罪，並加重其刑。其先後多次持有海洛因、安非他命，亦係基於概
    括之犯意，本亦均應以連續持有論，惟其持有後，進而施用，其多次持有之犯行
    ，應分別被其施用之行為所吸收，均不另論罪。又被告所犯上開二罪之間，犯意
    各別，行為互殊，應予分論併罰。又其起訴事實雖未述及被告其餘連續施用海洛
    因、安非他命犯行，惟因該部分事實與前開論罪科刑之部分有連續犯之裁判上一
    罪關係，應為起訴效力所及，本院自應併予審究，附此敘明。爰審酌被告前有施
    用毒品之不良素行，歷經觀察、勒戒程序後，仍未能徹底戒絕毒品，顯見其無悔
    改之意，且有失政府制定毒品危害防制條例之立法美意，本不宜寬貸，惟念其施
    用毒品乃自戕一己之身體健康，尚未害及他人，且其犯後已坦承犯行，態度良好
    等一切情狀，就其所犯上開兩罪分別量處如主文所示之刑，並定其應執行之刑，
    以資懲儆。另扣案之第一級毒品海洛因壹小包（驗後淨重壹點壹柒公克）、第一
    級毒品海洛因壹小包（驗後淨重壹點壹肆公克）、扣案之第二級毒品安非他命壹
    小包（驗後毛重零點貳公克）、確係第一、二級毒品海洛因及安非他命，殘存第
    一級毒品海洛因之夾鏈袋壹拾柒個、殘存第一級毒品海洛因之針筒拾捌支、吸管
    壹支、塑膠挖勺肆支、殘存第二級毒品安非他命之吸食器壹組，並既經驗出殘存
    第一、二級毒品海洛因及安非他命，客觀上顯無法將殘存毒品自上開物品析離，
    應視同毒品，同屬違禁物無訛，均應依毒品危害防制條例第十八條第一項前段之
    規定，宣告沒收併銷燬之（包裝袋因與毒品不能析離併予宣告沒收銷燬）。又扣
    案之橡皮筋、止血帶各一條，均係被告所有供施用海洛因毒品之物，業據被告供
    明在卷，應依刑法第三十八條第一項第二款併予宣告沒收。
據上論斷，應依刑事訴訟法第二百九十九條第一項前段，毒品危害防制條例第十條第
一項、第二項、第十八條第一項前段，刑法第十一條前段、第五十六條、第三十八條
第一項第二款、第五十一條第五款、第九款，判決如主文。
中      華      民      國      九十二      年    七    月    二十三    日
                                  臺灣高雄地方法院刑事庭
                                      法  官  郭  佳  瑛
右正本證明與原本無異。
如不服本判決，應於判決送達後十日內，向本院提出上訴狀。
                                      書記官  何  瓊  芳
中      華      民      國      九十二      年    七    月    二十四    日
附錄本案論罪科刑法條全文：
毒品危害防制條例第十條：
施用第一級毒品者，處六月以上五年以下有期徒刑。
施用第二級毒品者，處三年以下有期徒刑。


司法院資訊處製作；財團法人民間司法改革基金會備份。
